---
title: "Manipulação de dados com os pacotes dplyr e tidyr"
author: "Clauder"
date: "08/06/2021"
output: html_document
---

```{r setup, include=FALSE}
knitr::opts_chunk$set(echo = TRUE)
```



 # Manipulação de dados com os pacotes dplyr e tidyr

### Filtrando observações
A primeira função que utilizaremos é a função filter() do pacote dplyr. Como já podemos deduzir, a função
serve para filtrar observações. Antes de apresentar exemplos da função, vamos carregar o pacote tidyverse.

```{r}
#Criar um Dataframe

df1 <- data.frame(
  nome = c("Joao","Pedro","Amanda","Fabio", "Fernanda", "Gustavo"),
  Altura = c(1.80,1.77,1.71,1.65,1.66,1.63),
  idade = c(22,21,18,20,23,19),
  sexo = c("M","M","F","M","F","M"),
  peso = c(78.3,82.1,66.5,88.1,58,75.4),
  fumante = c(TRUE, FALSE, FALSE, FALSE, TRUE,FALSE),
  uf = c("PB","AL","PE","PE","SP","CE"),
  renda = c(2,5,10,20,10,NA)
)
```

```{r}
df1
```


É verdade que já realizamos filtros utilizando a função subset() , mas utilizar a função filter() é
igualmente simples, sem contar que podemos utilizá-la conjuntamente com outras funções do pacote dplyr,
como veremos mais a diante.
Vamos realizar nosso primeiro filtro no objeto df1 , de forma a selecionar apenas aquelas observações com
variável peso acima de 70.



```{r}
filter(df1, peso > 70)
```























