---
title: "RH_ANALYTICS"
author: "Clauder"
date: "24/06/2021"
output: html_document
---

```{r setup, include=FALSE}
knitr::opts_chunk$set(echo = TRUE)
```

## "RH_ANALYTICS"

```{r}
library(caret)
library(ggplot2)
library(gridExtra)
library(data.table)
library(car)
library(caTools)
library(corrplot)
library(rpart)
library(rpart.plot)

```

```{r}
dados_rh <- fread('dados/dataset.csv')
```

### Transformando variáveis categóricas para o tipo fator
```{r}
dados_rh$Attrition                <- as.factor(dados_rh$Attrition)
dados_rh$BusinessTravel           <- as.factor(dados_rh$BusinessTravel)
dados_rh$Department               <- as.factor(dados_rh$Department)
dados_rh$Education                <- as.factor(dados_rh$Education)
dados_rh$EducationField           <- as.factor(dados_rh$EducationField)
dados_rh$'Employee Source'        <- as.factor(dados_rh$'Employee Source')
dados_rh$EnvironmentSatisfaction  <- as.factor(dados_rh$EnvironmentSatisfaction)
dados_rh$Gender                   <- as.factor(dados_rh$Gender)
dados_rh$JobInvolvement           <- as.factor(dados_rh$JobInvolvement)
dados_rh$JobLevel                 <- as.factor(dados_rh$JobLevel)
dados_rh$JobRole                  <- as.factor(dados_rh$JobRole)
dados_rh$JobSatisfaction          <- as.factor(dados_rh$JobSatisfaction)
dados_rh$MaritalStatus            <- as.factor(dados_rh$MaritalStatus)
dados_rh$OverTime                 <- as.factor(dados_rh$OverTime)
dados_rh$PerformanceRating        <- as.factor(dados_rh$PerformanceRating)
dados_rh$RelationshipSatisfaction <- as.factor(dados_rh$RelationshipSatisfaction)
dados_rh$StockOptionLevel         <- as.factor(dados_rh$StockOptionLevel)
dados_rh$WorkLifeBalance          <- as.factor(dados_rh$WorkLifeBalance)
```

### Transformando variáveis numéricas para o tipo inteiro
```{r}
dados_rh$DistanceFromHome  <- as.integer(dados_rh$DistanceFromHome)
dados_rh$MonthlyIncome     <- as.integer(dados_rh$MonthlyIncome)
dados_rh$PercentSalaryHike <- as.integer(dados_rh$PercentSalaryHike)
```



### Drop dos níveis de fatores com 0 count

```{r}
dados <- droplevels(dados_rh)
```

```{r}
summary(dados_rh)
```


### Engenharia de Atributos
Criamos uma coluna de anos anteriores de experiência para visualizar melhor o 
perfil de experiência do funcionário.
```{r}
dados_rh$PriorYearsOfExperience <- dados_rh$TotalWorkingYears - dados_rh$YearsAtCompany
```

A estabilidade no emprego (job tenure) é a medida do tempo que um funcionário está empregado 
por seu empregador atual. A estabilidade no emprego de um funcionário é muito importante e 
muitas vezes os empregadores consideram a estabilidade no emprego um critério para a contratação de novos funcionários. A permanência no emprego pode ser longa ou curta.

Criamos um novo recurso de estabilidade média para traçar o perfil de permanência média dos funcionários em empresas anteriores.


```{r}
dados_rh$AverageTenure <- dados_rh$PriorYearsOfExperience / dados_rh$NumCompaniesWorked
```
```{r}
View(dados_rh)
```


A estabilidade média produz valores como Inf devido à natureza de sua derivaçãoSubstituímos para zero.


```{r}
dados_rh$AverageTenure[!is.finite(dados_rh$AverageTenure)] <- 0
```


Analisamos e dividimos os dados como base na coluna Termination, que indica se o funcionário foi desligado da empresa.
 

```{r}
dados_rh_1 <- dados_rh[dados_rh$Attrition != 'Termination']
dados_rh_1 <- droplevels(dados_rh_1)
```
```{r}
dim(dados_rh_1)
```

```{r}
summary(dados_rh_1)
```

### filtro demissão voluntaria 

```{r}
dados_rh_2 <- dados_rh[dados_rh$Attrition != 'Voluntary Resignation']
dados_rh_2 <-droplevels(dados_rh_2)
```
```{r}
dim(dados_rh_2)
```
```{r}
summary(dados_rh_2)
```




## ANALISE E EXPLORATORIA EXTRAINDO INSIGHTS




### Plots de análise Univariadas
```{r}
library(ggplot2)
```


```{r}
ggplot(dados_rh) + geom_bar(aes(x = Gender))
```
Temos mais registro do sexo masculino do que feminino


```{r}
ggplot(dados_rh) + geom_density(aes(x = Age))
#Utilizo o geom_density , Age ´e numerico (vamos criar a distribuição numerica)categorico utilizar é o ideal 

```
A maioroia dos funcionarios esta em 30 e 40 anos

```{r}
ggplot(dados_rh) + geom_bar(aes(x =Attrition))

```
A maioria dos funcionarios continuam empregados a minoria foram demitidos e outros pediram demissão. 
A grande maioria continua na empresa

```{r}
ggplot(dados_rh) + geom_bar(aes(x = Department))
```
A maioria é de pesuisa e desenvolvimento , vendas tem uma parcela siguiificativa r recurso humano é a minoria dentro do quadro de funcionarios.

```{r}
ggplot(dados_rh) + geom_bar(aes(x  = JobRole))
```
Temos detalhado o quadro de funções dentro da IBM 


```{r}
ggplot(dados_rh) + geom_bar(aes(x =  Education)) + facet_grid(~ EducationField)
```
Temos a base da educação do quadro de funcionarios, a maioria estão em ciencia da vida ou na área médica. 





### Multiplot Grid

```{r}
p.TotalWorkingYears       <- ggplot(dados_rh) + geom_density(aes(TotalWorkingYears))
p.YearsAtCompany          <- ggplot(dados_rh) + geom_density(aes(YearsAtCompany))
p.YearsSinceLastPromotion <- ggplot(dados_rh) + geom_density(aes(YearsSinceLastPromotion))
p.YearsWithCurrManager    <- ggplot(dados_rh) + geom_density(aes(YearsWithCurrManager))
p.YearsInCurrentRole      <- ggplot(dados_rh) + geom_density(aes(YearsInCurrentRole))
p.PriorYearsOfExperience  <- ggplot(dados_rh) + geom_density(aes(PriorYearsOfExperience))

```

```{r}
#Agora vamos chamar o grafico

# Organiza no grid
grid.arrange(p.TotalWorkingYears, 
             p.YearsAtCompany, 
             p.YearsSinceLastPromotion, 
             p.YearsWithCurrManager, 
             p.YearsInCurrentRole, 
             p.PriorYearsOfExperience, 
             nrow = 2, 
             ncol = 3)
```

Comparação das variaveis, podemos constatar nos primeiros anos são maiores, e caindo conforme o tempo, nada de anormal dentro de uma empresa. 




O estudo vai ser da seguinte forma, queremos saber o tempo de serviço de cada colaborador.
Vamos descobrir a proporção de funcionarios com menos de alguns anos de experiência. Escolhemos os vamores de 1, 3, 5, 7, 10 anos.


```{r}
length(which(dados_rh$PriorYearsOfExperience < 1)) / length(dados_rh$PriorYearsOfExperience)  
length(which(dados_rh$PriorYearsOfExperience < 3)) / length(dados_rh$PriorYearsOfExperience)   
length(which(dados_rh$PriorYearsOfExperience < 5)) / length(dados_rh$PriorYearsOfExperience)   
length(which(dados_rh$PriorYearsOfExperience < 7)) / length(dados_rh$PriorYearsOfExperience)   
length(which(dados_rh$PriorYearsOfExperience < 10)) / length(dados_rh$PriorYearsOfExperience)  

```
### Exemplo de insight:
58% dos funcionários têm menos de 3 anos de experiência de trabalho antes de entrar na IBM

Possíveis problemas: conjuntos de habilidades subdesenvolvidos, base de jovens funcionários, mentalidade de "trabalho" imatura.


## Idade

```{r}
length(which(dados_rh$Age < 30)) / length(dados_rh$Age)
```
Insight, temos dentro da empresa apenas 22% com a idade inferior a 30 anos.
Ou seja, a base de funcionarios não é tão jovem.


## Educação

```{r}
summary(dados_rh$Education)
```

```{r}
#vamos verificar a proporção
length(which(dados_rh$Education == 3)) / length(dados_rh$Education)
length(which(dados_rh$Education == 4)) / length(dados_rh$Education)
```
Insight Educação

Cerca de 39% dos funcionários são graduados e 27% realizaram o mestrado.
A busca pelo ensino superior pode ter levado a uma diminuição da experiência de trabalho.




Boxplot mostrando a distribuição do salário mensal para todos os 4 níveis 
de satisfação no trabalho de 1-4


```{r}
ggplot(data = subset(dados_rh, !is.na(JobSatisfaction)), aes(JobSatisfaction, MonthlyIncome)) + geom_boxplot()
```
Não a sinais que um slario mais alto leva a uma maior satisfação no trabalho.

Temos o outliers em todos os nivies de trabalho.

Resumindo, salario mais alto não é garantia de satisfação no trabalho.




```{r}

#vamo susar somente o complete.obs , isso que dizer, vamos descartar qualquer valor ausente
# Correlação
cor(dados_rh$TotalWorkingYears, dados_rh$YearsAtCompany,          use = "complete.obs")#apenaso
cor(dados_rh$YearsAtCompany,    dados_rh$YearsInCurrentRole,      use = "complete.obs")

cor(dados_rh$YearsAtCompany,    dados_rh$YearsSinceLastPromotion, use = "complete.obs")
cor(dados_rh$YearsAtCompany,    dados_rh$YearsWithCurrManager,    use = "complete.obs")
cor(dados_rh$TotalWorkingYears, dados_rh$MonthlyIncome,           use = "complete.obs")
cor(dados_rh$YearsAtCompany,    dados_rh$MonthlyIncome,           use = "complete.obs")  

```
Temos os resultado com a correlação positiva por serem perto de 1

##### Scarteplot
Agora vamos colocar em um grafico as duas ultimas correlação, TotalWorkingYears e YearsAtCompany

```{r}
ggplot(dados_rh) + geom_point(aes(TotalWorkingYears, MonthlyIncome))
```
Aparentemente a uma tendencia uma de crescimento, nada fora do normal


```{r}
ggplot(dados_rh) + geom_point(aes(YearsAtCompany, MonthlyIncome))
```
Média que uma variavel aumenta a outra aumenta, corresponde a normalidade.


## Equilibrio da vida Pessoal e profissional e renda Mensal 


```{r}
ggplot(data = subset(dados_rh, !is.na(WorkLifeBalance)), aes(WorkLifeBalance, MonthlyIncome)) + 
  geom_boxplot()
```
Os funcionários que avaliaram o equilíbrio entre vida profissional e pessoal igual a 1 também têm renda média mensal 
significativamente mais baixa.
Baixo equilíbrio entre vida profissional e baixo salário? Um problema que o departamento de RH precisa examinar.
Numro 1 tem um baixo equilibrio na vida pessoal e profissional , o numero 4 tem alto equilibrio.
 

O RH tem que observar o grupo numero um, o que pode esta acontecendo com a vida do grupo 1.
uma aventual promoção ou aumento de salario pode ser um fato motivacional.

Ou uma POssivel demissão.



# Diferença salarial por Gênero.

```{r}
ggplot(data = subset(dados_rh, !is.na(Gender)), aes(Gender, MonthlyIncome, fill = Gender)) +
  geom_boxplot() + 
  theme(legend.position = "none", plot.title = element_text(hjust = 0.5, size = 10)) +
  labs(x = "Gender", y = "Monthly Income", title = "Salário Mensal Entre Gêneros") +
  coord_flip()
```

Insight:
Não há sinais de discriminação de gênero; na verdade, as mulheres ganham um pouco mais, em média, desconsiderando todos os outros fatores.




```{r}
ggplot(data = subset(dados_rh, !is.na(JobRole))) + geom_boxplot(aes(JobRole, MonthlyIncome)) +
  ggtitle("Salário Mensal Por Função")

```


```{r}
ggplot(data = subset(dados_rh, !is.na(JobRole))) + geom_boxplot(aes(JobRole, AgeStartedWorking)) +
  ggtitle("Idade Que Iniciou na Função")

```
O salario mensal munda conforme a função.

```{r}

ggplot(data = subset(dados_rh, !is.na(JobRole))) + geom_boxplot(aes(JobRole, Age)) +
  ggtitle("Idade Por Função")
```



```{r}
ggplot(data = subset(dados_rh, !is.na(JobRole))) + geom_boxplot(aes(JobRole, YearsAtCompany)) +
  ggtitle("Tempo de Empresa (em anos)")
```
O cargo de gerente fica mais tempo que outras funções. O corpo d egestores formam os lideres da empresa.





```{r}
ggplot(data = na.omit(dados_rh)) + geom_bar(aes(JobRole, fill = Education), position = "fill") +
  ggtitle("Nível de Educação Por Função") + 
  ylab("Proportion")
```

P ara o nivel 5 da cor rosa, o numero de doutorados estão na área de pesquisa e desenvolvimento.


#### Plots de análise multivariada para variáveis normalmente usadas durante o processo de contratação

```{r}
ggplot(data = dados_rh_1) + 
  geom_bar(aes(x = Education , fill = Attrition), position = 'fill') + 
  facet_grid(.~Department)




```


```{r}
ggplot(data = dados_rh_1) + 
  geom_bar(aes(x = Education , fill = Attrition), position = 'fill') + 
  facet_grid(.~JobRole)
```



```{r}
ggplot(data = dados_rh_1) + 
  geom_bar(aes(x = EducationField , fill = Attrition), position = 'fill') + 
  facet_grid(.~JobRole) + 
  theme(axis.text.x = element_text(angle = -90, hjust = 0))
```

### Plots de análise multivariada para variáveis normalmente usadas após o processo de contratação

```{r}
# Plots de análise multivariada para variáveis normalmente usadas após o processo de contratação
ggplot(dados_rh_1) + geom_bar(aes(x = Age, fill = Attrition), position = 'fill') 

```


```{r}
ggplot(dados_rh_1) + geom_bar(aes(x = Department, fill = Attrition), position = 'fill') 

```


```{r}
ggplot(dados_rh_1) + geom_bar(aes(x = DistanceFromHome, fill = Attrition), position = 'fill')

```


```{r}
ggplot(dados_rh_1) + geom_bar(aes(x = `Employee Source`, fill = Attrition), position = 'fill')


```


```{r}
ggplot(dados_rh_1) + geom_bar(aes(x = JobRole, fill = Attrition), position = 'fill')

```


```{r}
ggplot(dados_rh_1) + geom_bar(aes(x = MaritalStatus, fill = Attrition), position = 'fill')

```

```{r}
ggplot(dados_rh_1) + geom_bar(aes(x = AverageTenure, fill = Attrition), position = 'fill')

```

```{r}
ggplot(dados_rh_1) + geom_bar(aes(x = Education, fill = Attrition), position = 'fill')

```







### Plots de análise multivariada entre algumas variáveis e o status do funcionário

```{r}

ggplot(dados_rh_1) + geom_boxplot(aes(Attrition, MonthlyIncome))

```



```{r}
ggplot(dados_rh_1) + geom_boxplot(aes(Attrition, PercentSalaryHike))

```

```{r}
ggplot(dados_rh_1) + geom_bar(aes(TrainingTimesLastYear, fill = Attrition), position = 'fill')

```


```{r}
ggplot(dados_rh_1) + geom_bar(aes(BusinessTravel, fill = Attrition), position = 'fill')

```



```{r}
ggplot(dados_rh_1) + geom_bar(aes(OverTime, fill = Attrition), position = 'fill')

```



```{r}
ggplot(dados_rh_1) + geom_bar(aes(StockOptionLevel, fill = Attrition), position = 'fill')

```


```{r}
ggplot(dados_rh_1) + geom_bar(aes(EnvironmentSatisfaction, fill = Attrition), position = 'fill')

```

```{r}
ggplot(dados_rh_1) + geom_bar(aes(JobSatisfaction, fill = Attrition), position = 'fill')

```


```{r}
ggplot(dados_rh_1) + geom_bar(aes(JobInvolvement, fill = Attrition), position = 'fill')

```


```{r}
ggplot(dados_rh_1) + geom_bar(aes(RelationshipSatisfaction, fill = Attrition), position = 'fill')

```


```{r}
ggplot(dados_rh_1) + geom_bar(aes(WorkLifeBalance, fill = Attrition), position = 'fill')
```







## Modelagem Preditiva 

Vamos concentrar nosso trabalho em tentar ajudar o RH a recrutar melhor visando evitar atritos e, consequentemente, demissões.

Criaremos 5 versões do modelo e para cada um vamos explorar as opções e interpretar o resultado.





### Primeira versão do modelo com algumas variáveis

```{r}
#glm regressão logistica
# Attrition vai ser a variavel target, por isso utilizamos o sinal de ~
#POsso fazer qualquer experimento com a quantidade de variavel infinita par ao meu modelo

#Quando não tem nenhum * mostrar que não tem nenhuma relevancia para a target que é a variavel alvo.



?glm

modelo_v1 <- glm(Attrition ~ Age + Department + DistanceFromHome + `Employee Source` + 
                   JobRole + MaritalStatus + AverageTenure + PriorYearsOfExperience + Gender + 
                   Education + EducationField, 
                 family = binomial, 
                 data = dados_rh)

#obs, aqui usei toda a minha base de dados, com isso não consigo fazer a previsão , o certo é dividir em treino e teste.

```


```{r}

summary(modelo_v1)

# A quantidade de asteriscos *** mostra a relevancia que tem para a variavel alvo.


```

```{r}
?vif
vif(modelo_v1)
#Variaveis com maior importancia, concentar na primeira coluna, quando maior o numero maior vai ser a sua importancia.


# modelo base, falta dividir a base em treino e teste para o experimento
#
```
### Dividir em Treino e Teste
#### Vou tirar do dataset pessoas que forma demitidas
```{r}
set.seed(2004)

index_treino <- sample.split(Y = dados_rh_1$Attrition, SplitRatio = 0.7)#divisor 70% para treino dados verdadeiros
dados_rh_1_treino <- subset(dados_rh_1, train = T)
dados_rh_1_teste <- subset(dados_rh_1, train =  F)
```



## Segunda Versão do Modelo

```{r}
modelo_v2 <- glm(Attrition ~ Age + Department + DistanceFromHome + `Employee Source` + 
                   JobRole + MaritalStatus + AverageTenure + PriorYearsOfExperience + Gender + 
                   Education + EducationField, 
                 family = binomial, 
                 data = dados_rh_1_treino)#Vou utilizar a base de dados criado na versão V1, dados esse criando sem as pessoas demitidas. 


```

```{r}
summary(modelo_v2)

```

```{r}
vif(modelo_v2)
```
```{r}
# Previsões
threshold <- 0.5
previsoes_v2 <- predict(modelo_v2, type = 'response', newdata = dados_rh_1_teste)
previsoes_finais_v2 <- ifelse(previsoes_v2 > threshold, 'Voluntary Resignation', 'Current employee')
table(dados_rh_1_teste$Attrition, previsoes_finais_v2)
```
quando a claaase era que o funcionario continuaria como empregado o nosso modelo previu 19328  

Quando a classe real era pedido de demissão o nosso previu que continuaria como empregado no total de 3523, ou seja o nosso modelo errou. uma taxa de erro consideravel.
POderiamos fazer uma balanceamento de classes para ter um modelo mais preciso. 




## Terceira versão do modelo de treino e sem variaveis de educação

```{r}
modelo_v3 <- glm(Attrition ~ Age + Department + DistanceFromHome + `Employee Source` + 
                   JobRole + MaritalStatus + AverageTenure + PriorYearsOfExperience + Gender, 
                 family = binomial, 
                 data = dados_rh_1_treino)

```


```{r}

summary(modelo_v3)

```

```{r}
vif(modelo_v3)
```

```{r}
# Previsões
threshold <- 0.5
previsoes_v3 <- predict(modelo_v3, type = 'response', newdata = dados_rh_1_teste)
previsoes_finais_v3 <- ifelse(previsoes_v3 > threshold, 'Voluntary Resignation', 'Current employee')
table(dados_rh_1_teste$Attrition, previsoes_finais_v3)

```


## Quarta versão do modelo com dados de treino e sem variáveis de educação e genero

```{r}

modelo_v4 <- glm(Attrition ~ Age + Department + DistanceFromHome + `Employee Source` + 
                   JobRole + MaritalStatus + AverageTenure + PriorYearsOfExperience, 
                 family = binomial, 
                 data = dados_rh_1_treino)



```


```{r}
summary(modelo_v4)

```

```{r}
vif(modelo_v4)


```

```{r}
# Previsões
threshold <- 0.5
previsoes_v4 <- predict(modelo_v4, type = 'response', newdata = dados_rh_1_teste)
previsoes_finais_v4 <- ifelse(previsoes_v4 > threshold, 'Voluntary Resignation', 'Current employee')
table(dados_rh_1_teste$Attrition, previsoes_finais_v4)
```
Os três modelos feito mostrou a relevancia dos JobRole ,PriorYearsOfExperience e AverageTenure. apresentar esses valores aos tomadores de decisão.



## Quinta versão do modelo com dados de treino e sem variáveis de educação, genero e outro algoritmo



```{r}
?rpart
modelo_v5 <- rpart(Attrition ~ Age + Department + DistanceFromHome + JobRole + MaritalStatus + 
                     AverageTenure + PriorYearsOfExperience, 
                   method = "class", 
                   control = rpart.control(minsplit = 500, cp = 0),
                   data = dados_rh_1_treino)



```

```{r}
summary(modelo_v5)

```


```{r}

#Arvore de decisão
rpart.plot(modelo_v5)
```
RESUMO:

Apresentar esse grafico par aos gestores, é uma forma facil de interpretar. 
Observamos que a classe idade tem grande peso. 

















































































