---
title: "Detecção de Fraude de Vendas Online"
author: "Clauder"
date: "16/07/2021"
output: html_document
---

## Golpes de Compras Online


Os golpes de compras online envolvem golpistas que fingem ser vendedores online legítimos, seja com um site falso ou um anúncio falso em um site varejista genuíno.

Embora muitos vendedores online sejam legítimos, infelizmente os golpistas podem usar a natureza anônima da Internet para enganar compradores desavisados.

Os golpistas usam a tecnologia mais recente para criar sites de varejo falsos que parecem lojas de varejo online genuínas. Eles podem usar designs e layouts sofisticados, logotipos possivelmente roubados e até mesmo um nome de domínio semelhante a um varejista autêntico.

Muitos desses sites oferecem itens de luxo, como marcas populares de roupas, joias e eletrônicos a preços muito baixos. Às vezes, você receberá o item pelo qual pagou. Muito provavelmente, se você receber algo, será uma cópia do item que você pensou ter comprado. Outras vezes, você não receberá absolutamente nada.

A maior dica de que um site de varejo é uma fraude é o método de pagamento. Os golpistas costumam pedir que você pague usando uma ordem de pagamento, cartão de dinheiro pré-carregado ou transferência eletrônica, mas se você enviar seu dinheiro dessa forma, é improvável que você o veja novamente ou receba o item comprado.

Uma versão mais recente de golpes de compras online envolve o uso de plataformas de mídia social para configurar lojas online falsas. Os golpistas abrem a loja por um curto período de tempo, geralmente vendendo joias ou roupas de marcas falsas. Depois de fazer várias vendas, as lojas desaparecem. Os golpistas também usam a mídia social para anunciar seu site falso, portanto, não confie em um site apenas porque o viu anunciado ou compartilhado nas redes sociais. A melhor maneira de detectar um comerciante falso ou um golpe de compra on-line em mídia social é pesquisar avaliações antes de comprar.





Pacotes
```{r}
#install.packages("arsenal")
#install.packages("e1071")
# Pacotes
library(ggplot2)
library(caret)#matrix de confusao
library(dplyr)
library(tibble)
library(tidyverse)
library(data.table)
library(e1071)
# https://cran.r-project.org/web/packages/arsenal/vignettes/comparedf.html
library(arsenal)#Comparação de DataFrames

```

```{r}
# Carregando os Dados
treino_id = read.csv(file = "dados/train_identity.csv", na.strings = "")
treino_transacoes = read.csv(file = "dados/train_transaction.csv", na.strings = "")
teste_id = read.csv(file = "dados/test_identity.csv", na.strings = "")
teste_transacoes = read.csv("dados/test_transaction.csv", na.strings = "")
```


# Tratamentos dos Dados




### Dados de Treino


```{r}

#Explorar os dados
dim(treino_id)
  
```
```{r}
dim(treino_transacoes)
```
```{r}
str(treino_id)
```
```{r}
View(treino_id)
```

```{r}
View(treino_transacoes)
```



# Dados de Teste

```{r}
dim(teste_id)
```
```{r}
dim(teste_transacoes)
```
```{r}
str(teste_id)
```
```{r}
str(teste_transacoes)
```

##  Ajustando a variável target em treino e teste

```{r}
#Unir os dois Dataframes de treino e teste e unir, para que possamos realizar todo o processo de limpeza e
#treino.

#Nomes das colunas
names(treino_transacoes)



```
```{r}
names(teste_transacoes)
```
#### Ajustando a variavel target em treino e teste

```{r}
#Criando a coluna isFraud e vamos atribuir valores NA
treino_transacoes[,"isFraud"] = factor(treino_transacoes[,"isFraud"])
teste_transacoes$isFraud <- NA
```


Conferindo as Dimensões

```{r}
dim(treino_transacoes)
```
```{r}
dim(teste_transacoes)
```
Agora tems os dois dataFrames com a mesma quantidade de colunas.



### Vamos criar um Merge dos DataFrames para Facilitar o Trabalho de LImpeza
```{r}
dados_treino = merge(x = treino_id, y = treino_transacoes, by = "TransactionID")
```
```{r}
dados_teste = merge(x = teste_id, y = teste_transacoes, by = "TransactionID")

```

## Descobrir as Dimensões

```{r}
dim(dados_treino)
```
```{r}
dim(dados_teste)
```

Vamos criar mais coluna como o nome de Label e vamos acrescentar os valores de treino em todas as linhas

```{r}
#Criando uma coluna para identificar mais tarde se o resgistro é de treino ou de teste

dados_treino$label = "treino"
```
```{r}
dados_teste$label = "teste"
```

### Dimensões
```{r}
dim(dados_treino)
```
```{r}
dim(dados_teste)
```
### vamos gerar um Dataset completo com as duas amostrar de dado(Treino e Teste)

```{r}
dados_full <- rbind(dados_teste, dados_treino)
```
```{r}
#troubleShooting - procurar o erro. Vamos fazer uma revisão, levantamos os arquivos em  treino e teste.
#coloamos os dois Dataframes com a mesma quantidade de colunas, criamos o Merge dos dois Dataframes para gerar dois novos dataframes. 

#Vamos isolar o problema, Error in match.names(clabs, names(xi))diz que houve um erro ao fazer o metch, o rbind é ligação por linha, as colunas tem que ter correespondencia, pode ser erro de digitação , erros de de caracteres,

```


### TROUBBLESHOOTING

```{r}
#Nomes da colunas

names(dados_treino)
```

```{r}
names(dados_teste)
```
##### O erro esta nas colunas, as duas colunas que criamos no dataset de dados_teste apareceu abaixo (isFraud e label) estão em ordem diferente.


### Organizar os Nomes

```{r}
#Explicação - O sinal de Menos que dizer seleciona toda as colunas menos a label e isFroud
dados_treino <- dados_treino %>%
  select(-label, -isFraud, everything())
```
```{r}
dados_teste <- dados_teste %>%
  select(-label, -isFraud, everything())
```

## NOmes das Colunas

```{r}
names(dados_treino)
```

```{r}
names(dados_teste)
```

### Agora vamos usar o Rbind mais uma vez

```{r}
dados_full <- rbind(dados_treino, dados_teste)
```
Deu erro de Novo!!!!!!

Vamos utilizar o pacote Arsena para comparar os dois DataFrames

```{r}
?comparedf

comparedf(dados_treino, dados_teste)
```
##### Observamos que os dois dataFrames os nomes das colunas  estão com digitações diferentes. Uma esta com (.) e a outra esta com (_)



```{r}
#Vamos criar uma lista com os momes dos dois Dataframes
dfs <- c("dados_treino", "dados_teste")
```

```{r}
# Loop por todas as colunas dos dataframes para ajustar os nomes das colunas
for (eachdf in dfs) {# percorrer cada uma dos dataframes da lista (treino e teste)
  df.tmp <- get(eachdf)# Criar uma copia de cada dataframe 
  for (eachcol in 1:length(df.tmp)){# Para cada coluna vou pegar a coluna vou tirar o espaço com trim e vou tirar os espaçoes e onde tiver _ vou colocar .
    colnames(df.tmp)[eachcol] <- str_trim(str_to_lower(str_replace_all(colnames(df.tmp)[eachcol], "_", ".")))
  }
  assign(eachdf, df.tmp) #Coloco a modificação do Dataframe temporario no final
}

```

### Vamos gerar o Dataset com as duas amostras

```{r}
dados_full <- rbind(dados_treino, dados_teste)
```

AGORA SIM, RODOUUUUUUU!!!!!

```{r}
dim(dados_full)
```
```{r}
str(dados_full)
```

# Tratamento valores ausentes 

##### Estratégia 1 - Remover variáveis cujo percentual de valor ausente for superior a 50%
##### Estratégia 2 - Para as variáveis remanescentes, atribuir o valor "Desconhecido" se for variável categórica
##### Estratégia 3 - Para as variáveis remanescentes, atribuir a média se for variável quantitativa

## Aplicando a Estratégia 1

```{r}
percentual_valores_ausentes = (colSums(is.na(dados_full)) / nrow(dados_full)) * 100
percentual_valores_ausentes
```
```{r}
# Dataframe com o resultado anterior para criar o plot
df_percent_NA = data.frame(colnames(dados_full), percentual_valores_ausentes)
colnames(df_percent_NA) <- c("Variavel", "Percentual_Ausente")
df_percent_NA = df_percent_NA[order(df_percent_NA$Percentual_Ausente, decreasing = TRUE), ]
```

```{r}
View(df_percent_NA)
```
```{r}
dim(df_percent_NA)
```
Construir um PLOT, ver os valores ausentes.

```{r}
plot(df_percent_NA$Percentual_Ausente, 
     ylab = "% de Valores Ausentes", 
     main = "Percentual de Valores Ausentes")
```

### Vamos remover as colunas com mais de 50% de valores ausentes

```{r}
dim(dados_full)
```
```{r}
dados_full <- dados_full[percentual_valores_ausentes < 50]
```

```{r}
dim(dados_full)
```

## Aplicando a Extrategia 2 e 3

```{r}
# Colunas ainda com valores ausentes
outrasNAcol <- (dados_full)[!colSums(is.na(dados_full))==0]#saber se tem alguma valor NA e soma, e verifique se a soma é igual a 0. 
outrasNAcol <- colnames(outrasNAcol)

```



###  Vamos colocar o valor "Desconhecido" onde estiver NA se for variável qualitativa
## Para variáveis quantitativas substituímos NA pela méda
```{r}

for(f in outrasNAcol){
  
  if(any(is.na(dados_full[[f]]))){
    
    if(is.factor(dados_full[,f])){
      
      dados_full[,f] <- as.character(dados_full[,f])
      
      # Estratégia 2
      dados_full[,f][is.na(dados_full[,f])] <- "Desconhecido"
      dados_full[,f] <- factor(dados_full[,f])
      
    }
    else{
      
      # Estratégia 3
      dados_full[is.na(dados_full[,f]),f] <- mean(dados_full[,f], na.rm = TRUE)
    }
  }
}
```


# Verifica o dataframe
```{r}

str(dados_full)

```

```{r}
names(dados_full)

```
```{r}
dim(dados_full)

```

```{r}
sum(is.na(dados_full))
```
###### OBS: Smpre tirar os dados ausentes.


### Convertemos as variáveis categóoricas para o tipo fator

```{r}

str(dados_full)
dados_full[,"card1"] = factor(dados_full[,"card1"])
dados_full[,"card2"] = factor(dados_full[,"card2"])
dados_full[,"card3"] = factor(dados_full[,"card3"])
dados_full[,"card4"] = factor(dados_full[,"card4"])
dados_full[,"card5"] = factor(dados_full[,"card5"])
dados_full[,"card6"] = factor(dados_full[,"card6"])
dados_full[,"addr1"] = factor(dados_full[,"addr1"])
dados_full[,"addr2"] = factor(dados_full[,"addr2"])
dados_full[,"p.emaildomain"] = factor(dados_full[,"p.emaildomain"])
dados_full[,"r.emaildomain"] = factor(dados_full[,"r.emaildomain"])
dados_full[,"devicetype"] = factor(dados_full[,"devicetype"])
dados_full[,"deviceinfo"] = factor(dados_full[,"deviceinfo"])
dados_full[,"id.12"] = factor(dados_full[,"id.12"]) 
dados_full[,"id.13"] = factor(dados_full[,"id.13"]) 
dados_full[,"id.14"] = factor(dados_full[,"id.14"]) 
dados_full[,"id.15"] = factor(dados_full[,"id.15"])
dados_full[,"id.16"] = factor(dados_full[,"id.16"]) 
dados_full[,"id.17"] = factor(dados_full[,"id.17"])
dados_full[,"id.19"] = factor(dados_full[,"id.19"])
dados_full[,"id.20"] = factor(dados_full[,"id.20"]) 
dados_full[,"id.28"] = factor(dados_full[,"id.28"]) 
dados_full[,"id.29"] = factor(dados_full[,"id.29"]) 
dados_full[,"id.30"] = factor(dados_full[,"id.30"]) 
dados_full[,"id.31"] = factor(dados_full[,"id.31"]) 
dados_full[,"id.32"] = factor(dados_full[,"id.32"]) 
dados_full[,"id.33"] = factor(dados_full[,"id.33"])
dados_full[,"id.34"] = factor(dados_full[,"id.34"])
dados_full[,"id.35"] = factor(dados_full[,"id.35"]) 
dados_full[,"id.36"] = factor(dados_full[,"id.36"]) 
dados_full[,"id.37"] = factor(dados_full[,"id.37"]) 
dados_full[,"id.38"] = factor(dados_full[,"id.38"]) 
```

##### porque é importante converter, é porque o R cria indice para cada categoria. 

## Em variáveis do tipo texto vamos aplicar limpeza ao texto para poder separar as categorias
```{r}


# Variável deviceinfo
View(table(dados_full$deviceinfo))


```

```{r}
names_deviceinfo <- dados_full$deviceinfo

```

```{r}
dados_full$deviceinfo <- factor(gsub("([A-Za-z]+).*",  "\\1", names_deviceinfo, ignore.case = FALSE))

```

```{r}
View(table(dados_full$deviceinfo))
```

### Variável id.30

```{r}

View(table(dados_full$id.30))
names_id.30 <- dados_full$id.30
dados_full$id.30 <- factor(gsub("([A-Za-z]+).*",  "\\1", names_id.30, ignore.case = FALSE))#fazer uma limpeza tirando os caracteres

```

```{r}
View(table(dados_full$id.30))
```


##  Variável card4

```{r}
#
View(table(dados_full$card4))
dados_full$card4 = recode_factor(dados_full$card4, 
                                 'american express' = "OTHER",  
                                 'discover' = "OTHER", 
                                 'visa' = "visa",  #Manter o nome 
                                 'mastercard' = "mastercard", #Manter o nome   
                                 .default = "OTHER")
View(table(dados_full$card4))

```


## Variável card6
```{r}

View(table(dados_full$card6))
dados_full$card6 = recode_factor(dados_full$card6,
                                 'credit' = "credit", 
                                 'debit' = "debit",
                                 .default = "OTHER")
View(table(dados_full$card6))
```


## Ajusta a variável alvo removendo o nível onde a categoria for "Desconhecido" 
```{r}

View(table(dados_full$isfraud))
dados_full$isfraud = factor(x = dados_full$isfraud, exclude = "Desconhecido")
View(table(dados_full$isfraud))
```


## Dimensões
```{r}

dim(dados_full)

```
```{r}
colnames(dados_full)
```
## Divisão dos Dados em Treino e Teste
```{r}

dados_treino_final = subset(dados_full, label == "treino")
dados_teste_final = subset(dados_full, label == "teste")
```

## Dimensões

```{r}

dim(dados_treino_final)

```

```{r}
dim(dados_teste_final)
```

## Colunas
```{r}

names(dados_treino_final)

```

```{r}
names(dados_teste_final)
```

## GRAFICOS


### Análise Exploratória
```{r}

ggplot(dados_treino_final,
       aes(x = factor(devicetype), fill = isfraud)) +
  geom_bar() + 
  scale_fill_brewer(palette = "Dark2")


```
A mioria dos acesssos no porta foi feito por um Desktop

```{r}
ggplot(dados_treino_final, 
       aes(x = factor(productcd), fill = isfraud)) +
  geom_bar(position = "fill") + 
  scale_fill_brewer(palette = "Set2")


```
O produto do codigo C teve um maior alvo dos fraudadores.


```{r}
ggplot(dados_treino_final,
       aes(x = factor(p.emaildomain), fill = isfraud)) +
  geom_bar() + 
  coord_flip() + 
  scale_fill_brewer(palette = "Set1")
```
O Gmail foi o mais utilizado para tentativa de fraudes. 


## Checando outliers na quantidade das transações

```{r}

ggplot(dados_treino_final,
       aes(factor(isfraud), transactionamt)) +
  geom_boxplot()
```
Observamos que , o fato que atransação ser um outliers não necessariamente  diz que existe uma fraude. 


## Proporção por classe
```{r}

table(dados_treino_final$isfraud)
```
Da classe Zero mostrar que não teve muitas fraudes. 






# Divisão em dados de treino e teste
```{r}

set.seed(100)
?createDataPartition
indice <- createDataPartition(dados_treino_final$isfraud, p = .7, list = F) #Criar 70 % dos registros
df_treino <- dados_treino_final[indice, ]
df_valid <- dados_treino_final[-indice, ]
```


###Dimensão
```{r}
dim(df_treino)
```
```{r}
dim(df_valid)
```
### Remove a coluna de label e amostra os dados
```{r}

set.seed(100)
names(df_treino)

```

```{r}
df_treino_final = select(df_treino, -395)

```
```{r}
dim(df_treino_final)

```

```{r}
names(df_treino_final)

```

```{r}
df_treino_final_sample <- sample(df_treino_final, replace = FALSE, prob = NULL)

```

```{r}
dim(df_treino_final_sample)

```

```{r}
names(df_treino_final_sample)
```
## Modelagem
```{r}


# Modelo de Regressão Logística
?glm
modelo_v1 <- glm(formula = isfraud ~ productcd + card4 + card6 + devicetype + id.30,#Utilizar apenas 5 variaveis
                 data = df_treino_final_sample,
                 family = "binomial")#Binaria
```


```{r}
summary(modelo_v1)
```


## Avaliação do Modelo
```{r}
#Vou usar o df_valid, porque dentro tenho a variavel ALVO

previsoes <- predict(modelo_v1, newdata = df_valid, type = "response")


```


```{r}
#Temos aqui as probabilidades
View(previsoes)

```

Utilizaremos o CUTOFF para colocar 0 e 1
```{r}
y_pred_num <- ifelse(previsoes > 0.5, 1, 0)
```


## Previsões de Classe

```{r}
y_pred <- factor(y_pred_num, levels = c(0,1))
```

## Valor Real de Y

```{r}
y_act <- df_valid$isfraud

y_act <- factor(y_act, levels = c(0,1))
```


### Matriz de Confusão e Acuracia

```{r}
confusionMatrix(y_act, y_pred)
```
 Accuracy : 0.9216 o modelo tem uma boa accuracy o modelo acertou  0 39873  e teve um erro de 1  . globalmente o modelo tem uma boa accuracy e localmente ele acerta mais uma classe do que a outra.
 Mas porque ?
 É porque o modelo tem mais um exemplo de uma classe do que a outra. 
 
 Com base nisso, temos que obsernão so as metas globais como as locais.
 
Temos que melhorar o equilibrio dos dados, como?
Tratando os dados.
 

## Previsões com Novos Dados 

```{r}
previsoes_novos_dados = predict(modelo_v1, newdata = dados_teste_final, type = "response")



```

### Salvar o Dataframe
```{r}


write.csv(previsoes , file = 'dados/previsoes.csv' , row.names = FALSE )
```



```{r}
previsoes <- data.frame(TransactionID = dados_teste_final$transactionid , fraud = previsoes_novos_dados)

```




Vamos ter a probalidade de ter uma trasação fraudulenta, temos a probalidade para cada uma das transações.
```{r}
View(previsoes)
```

```{r}
str(previsoes)
```



#### PROTEJA-SE

* Verifique se o site ou página de mídia social tem uma política de reembolso ou devolução e se suas políticas parecem justas. Os melhores sites de compras e leilões online têm processos detalhados de tratamento de reclamações ou disputas caso algo dê errado.


* Ao usar sites de varejo, descubra exatamente com quem você está lidando. Pesquise o varejista e saiba se você está lidando com uma entidade nacional ou estrangeira e se os itens que está solicitando serão enviados do exterior.


* Ao fazer pagamentos online, pague apenas por itens usando um serviço de pagamento seguro - procure um URL começando com “https” e um símbolo de cadeado fechado, ou um provedor de pagamento como o PayPal. Pense duas vezes antes de usar moedas virtuais como bitcoin - elas não têm as mesmas proteções de outros métodos de transação, portanto, você não pode receber seu dinheiro de volta depois de enviá-lo.


* Evite qualquer acordo com um estranho que peça um pagamento adiantado por meio de ordem de pagamento, transferência eletrônica, transferência internacional de fundos, cartão pré-carregado ou moeda eletrônica, como Bitcoin. É raro recuperar dinheiro enviado desta forma. Nunca envie dinheiro ou forneça detalhes do cartão de crédito ou da conta online a alguém que você não conhece ou não confia.




FIM!!!!!!!!!!!!
Clauder Noronha

https://claudernoronha.github.io/cn/

61 98587-3542


































































